【裁判字號】    98,易,425
【裁判日期】    980612
【裁判案由】    竊盜
【裁判全文】
臺灣臺北地方法院刑事判決               98年度易字第425號
公  訴  人  臺灣臺北地方法院檢察署檢察官
被      告  乙○○
                    （現於臺灣桃園女子監獄戒治所執行強制
上列被告因竊盜案件，經檢察官提起公訴（98年度偵字第2375號
），本院判決如下：
    主  文
乙○○共同攜帶兇器毀壞其他安全設備於夜間侵入住宅竊盜，處
有期徒刑捌月。
扣案之萬能鑰匙貳支、破壞剪、扳手及拔釘器各壹支，均沒收。
    事  實
一、乙○○曾有竊盜、偽造文書、贓物、違反麻醉藥品管理條例
    及毒品危害防制條例等前科，惟均不構成累犯。於民國九十
    八年一月一日下午五時許，與男友林德宗（經臺灣臺北地方
    法院檢察署檢察官另案通緝中）一同在其臺北縣中和市○○
    路○段一三三號三樓之二租屋處內，將林德宗所有之萬能鑰
    匙二支以及客觀上足以對人之生命、身體、安全造成威脅之
    破壞剪、扳手、拔釘器各一支等兇器，放入其平日所使用之
    土黃色背包後，隨即與林德宗一同搭乘計程車至臺北市○○
    街附近下車，隨機尋找目標伺機行竊，嗣於同日晚上六時許
    ，行經臺北市○○街一九巷一五號前時，見該處入出口大門
    開啟，該址二樓無人在家，認有機可趁，即與林德宗基於共
    同意圖為自己不法所有之犯意聯絡，分由乙○○負責在外把
    風接應，林德宗則自乙○○之土黃色背包中取出破壞剪一支
    ，破壞附加在甲○○位於臺北市○○街一九巷一五號二樓住
    處鐵門門鎖後，於夜間侵入甲○○上開住處內行竊之方式，
    共同竊取甲○○之妻所有價值新臺幣（下同）一萬二千五百
    元之ＣＯＡＣＨ牌女用橘色手提包一個。得手後，離去時，
    適甲○○外出返家，在上址一樓樓梯間乙○○照面，以及在
    二樓樓梯與林德宗擦身而過後，直至上至二樓持鑰匙欲開啟
    住處鐵門門鎖時，見住處鐵門門鎖業遭破壞，始知遭竊，旋
    即下樓追趕乙○○、林德宗，而於臺北市○○街一九巷一五
    號前攔住乙○○，報警前來處理，林德宗則趁隙逃離現場。
    嗣於同日晚上六時五十分許，經警據報前往予以查獲乙○○
    ，並在臺北市○○街一九巷一六號前查獲遭乙○○棄置在該
    處之土黃色布質背包一個，並當場在該土黃色布質背包內，
    起獲業遭破壞之甲○○上開住處鐵門門鎖鎖頭一個，以及林
    德宗所有供本件竊盜犯罪所用之破壞剪一支、供本件竊盜預
    備之萬能鑰匙二支、扳手及拔釘器各一支、平日對外聯繫使
    用之行動電話一支及乙○○所有之上開租屋處鑰匙一串。
二、案經請臺北市政府警察局中正第一分局報請臺灣臺北地方法
    院檢察署檢察官偵查起訴。
    理  由
一、上開犯罪事實，業據被告乙○○於警詢、偵查及本院審理時
    分別坦承在卷（偵查卷第八頁至第一０頁、第四二頁、第四
    三頁；本院卷第三九頁至第四二頁），並經證人甲○○於警
    詢時證述在卷（偵查卷第一一頁、第一二頁），且有臺北市
    政府警察局中正第一分局忠孝東路派出所扣押筆錄、扣押物
    品目錄表各一份、現場照片及查獲照片共十二張（偵查卷第
    一八頁至第二七頁）在卷可稽。此外，復有萬能鑰匙二支、
    破壞剪一支、扳手一支、拔釘器一支扣案可資佐證，足徵被
    告上開自白屬實可採。
二、按刑法第三百二十一條第一項第三款攜帶兇器竊盜罪所謂之
    兇器，其種類並無限制，凡客觀上足對人之生命、身體、安
    全構成威脅，具有危險性之器械均屬之，此有最高法院七十
    九年台上字第五二五三號判例意旨可資參照。經查：被告與
    共犯林德宗為上開竊盜犯行時，係攜帶破壞剪、扳手、拔釘
    器各一支前往，並由共犯林德宗持破壞剪毀壞證人甲○○上
    開住處鐵門門鎖後，侵入屋內行竊，業經被告於警詢時坦認
    在卷（偵查卷第九頁），而扣案之破壞剪、扳手、拔釘器各
    一支，均係鐵製材質，若持之朝人體敲、擊或刺、劃，均足
    以傷害身體，危及性命，客觀上對於人之生命、身體、安全
    當然構成威脅，具有危險性，屬刑法第三百二十一條第一項
    第三款所定之兇器，已堪認定。而被告與共犯林德宗行竊時
    所破壞之證人甲○○上開住處鐵門門鎖，係附加於門上之掛
    鎖，有證人甲○○上開住處鐵門門鎖鎖頭照片在卷可徵，自
    屬刑法第三百二十一條第一項第二款所定之其他安全設備，
    亦堪認定。從而，本件事證明確，被告上開攜帶兇器毀壞其
    他安全設備於夜間侵入住宅竊盜之犯行已明，應予依法論處
    。
三、核被告所為，係犯刑法第三百二十一條第一項第三款、第二
    款、第一款之攜帶兇器毀壞其他安全設備於夜間侵入住宅竊
    盜罪。被告與共犯林德宗就上開竊盜犯行間，有犯意聯絡及
    行為分擔，均為共同正犯。爰審酌被告犯罪之動機、目的、
    手段、曾有竊盜、偽造文書、贓物、違反麻醉藥品管理條例
    及毒品危害防制條例等前科，惟均不構成累犯，然素行不良
    ，有臺灣高等法院被告前案紀錄表一份在卷可按、正值壯年
    ，不知戮力工作，付出勞力、時間獲取報酬，反與共犯林德
    宗一同為本件竊盜犯行、所竊上開財物之價值、攜帶兇器竊
    盜毀壞其他安全設備於夜間侵入住宅竊盜之犯罪手段，對社
    會治安影響甚鉅，所生危害及事後坦承犯行之態度等一切情
    狀，量處如主文所示之刑。扣案之萬能鑰匙二支、破壞剪一
    支、扳手一支、拔釘器一支，均係共犯林德宗所有，其中除
    扣案破壞剪一支，係供本件竊盜犯罪所用之物，餘均係供本
    件竊盜犯罪預備之物，業經被告於本院審理時坦認在卷，均
    應依刑法第三十八條第一項第二款規定，併予宣告沒收。至
    扣案之行動電話一支係共犯林德宗所有，平日對外聯繫使用
    之物，而扣案之鑰匙一串及土黃色布質背包一個，則均係被
    告所有之住處鑰匙及其平日所使用之背包，非供本件竊盜犯
    罪所用或預備之物，亦經被告於本院審理時供述在卷，又非
    違禁物，依法本院自無從併予宣告沒收，附此敘明。
據上論斷，應依刑事訴訟法第二百八十四條之一、第二百九十九
條第一項前段，刑法第二十八條、第三百二十一條第一項第三款
、第二款、第一款、第三十八條第一項第二款，判決如主文。
本案經檢察官蘇維達到庭執行職務。
中    華    民    國    98    年    6     月    12    日
                        臺灣臺北地方法院刑事第十五庭
                            法  官  吳麗英
上正本證明與原本無異。
如不服本判決應於收受送達後10日內向本院提出上訴書狀，並應
敘述具體理由；其未敘述上訴理由者，應於上訴期間屆滿後20日
內向本院補提理由書（均須按他造當事人之人數附繕本）「切勿
逕送上級法院」。告訴人或被害人如對於本判決不服者，應具備
理由請求檢察官上訴，其上訴期間之計算係以檢察官收受判決正
本之日期為準。
                            書記官  藍儒鈞
中    華    民    國    98    年    6     月    12    日
附錄本案論罪科刑法條：
刑法第三百二十一條：犯竊盜罪而有左列情形之一者，處六月以
                    上、五年以下有期徒刑：
                    一  於夜間侵入住宅或有人居住之建築物
                        、船艦或隱匿其內而犯之者。
                    二  毀越門扇、牆垣或其他安全設備而犯
                        之者。
                    三  攜帶兇器而犯之者。
                    四  結夥三人以上而犯之者。
                    五  乘火災、水災或其他災害之際而犯之
                        者。
                    六  在車站或埠頭而犯之者。
                    前項之未遂犯罰之。


司法院資訊處製作；財團法人民間司法改革基金會備份。
